fi: Ekologisen materiaalin tyyppi: Biohajoava EVA-vaahto; Bloom-levävaahto; Kierrätetty EVA-vaahto; Vakio-EVA; Sokeriruokobiovaahto; Muu
ru: Тип экоматериала: Биоразлагаемый EVA foam; Пена Bloom (из водорослей); Переработанный EVA foam; Стандартный EVA; Биопена из сахарного тростника; Другое
nb: Øko-materialetype: Nedbrytbart etylen-vinylacetatskum; Bloom-algeskum; Resirkulert etylen-vinylacetatskum; Standard EVA; Sukkerrør-bioskum; Annet
bg-BG: Вид еко материал: Биоразградима EVA пяна; Пяна от водорасли Bloom; Рециклирана EVA пяна; Стандартна EVA; Биопяна от захарна тръстика; Друго
hr-HR: Vrsta eko materijala: Biorazgradiva EVA pjena; Pjena od Bloom algi; Reciklirana EVA pjena; Standardni EVA materijal; Biopjena od šećerne trske; Ostalo
lt-LT: Ekologiškos medžiagos tipas: Biologiškai skaidus EVA putplastis; „Bloom“ dumblių putos; Perdirbtas EVA putplastis; Standartinis EVA; Cukranendrių bioputplastis; Kita
hu: Ökoanyag típusa: Biológiailag lebomló EVA habszivacs; Bloom algahab; Újrahasznosított EVA habszivacs; Standard EVA; Cukornád biohab; Egyéb
pt-PT: Tipo de material ecológico: Espuma de etileno acetato de vinilo biodegradável; Espuma de algas Bloom; Espuma de etileno acetato de vinilo reciclada; Etileno acetato de vinilo padrão; Espuma bio de cana de açúcar; Outro
it: Tipo di materiale ecologico: Schiuma di etilene acetato di vinile biodegradabile; Schiuma di alghe Bloom; Schiuma di etilene acetato di vinile riciclata; Etilene acetato di vinile standard; Schiuma biologica da canna da zucchero; Altro
ja: エコ素材タイプ: 生分解性エチレン酢酸ビニルアセテートフォーム; Bloomアルゲフォーム; リサイクルエチレン酢酸ビニルアセテートフォーム; 標準EVA; サトウキビバイオフォーム; その他
zh-CN: 环保材质类型: 可生物降解 EVA 泡沫; Bloom 藻类泡沫; 回收 EVA 泡沫; 标准 EVA; 甘蔗生物泡沫; 其他
da: Øko-materialetype: Bionedbrydeligt EVA-skum; Bloom-algeskum; Genanvendt EVA-skum; Standard-EVA; Sukkerrørsbioskum; Andet
ro-RO: Tip de material ecologic: Spumă EVA biodegradabilă; Spumă din alge Bloom; Spumă EVA reciclată; Spumă EVA standard; Spumă bio din trestie de zahăr; Altele
sk-SK: Typ ekologického materiálu: Biologicky odbúrateľná pena EVA; Pena Bloom z rias; Recyklovaná pena EVA; Štandardný materiál EVA; Biopena z cukrovej trstiny; Iné
en: Eco material type: Biodegradable EVA foam; Bloom algae foam; Recycled EVA foam; Standard EVA; Sugarcane bio foam; Other
sv: Ekomaterialtyp: Biologiskt nedbrytbart EVA-skum; Bloom-algskum; Återvunnet EVA-skum; Standard-EVA; Sockerrörsbioskum; Övrigt
ko: 친환경 소재 유형: 생분해성 EVA 폼; 블룸 해조 폼; 재생 EVA 폼; 표준 EVA; 사탕수수 바이오 폼; 기타
th: ประเภทวัสดุที่เป็นมิตรต่อสิ่งแวดล้อม: โฟมอีทิลีนไวนิลอะเซเทตแบบย่อยสลายได้ทางชีวภาพ; โฟมสาหร่าย Bloom; โฟมอีทิลีนไวนิลอะเซเทตแบบรีไซเคิล; อีทิลีนไวนิลอะเซเทตมาตรฐาน; โฟมชีวภาพจากอ้อย; อื่นๆ
zh-TW: 環保材質類型: 可生物降解的 EVA 泡棉; Bloom 海藻泡棉; 再生 EVA 泡棉; 標準 EVA; 甘蔗生物泡棉; 其他
tr: Ekonomik malzeme türü: Biyobozunur EVA köpük; Bloom alg köpüğü; Geri dönüştürülmüş EVA köpük; Standart EVA; Şeker kamışı biyo köpüğü; Diğer
nl: Eco materiaal type: Biologisch afbreekbaar EVA-schuim; Bloom-algenschuim; Gerecycled EVA-schuim; Standaard EVA; Suikerriet bioschuim; Anders
cs: Typ materiálu z hlediska ekologie: Biologicky rozložitelný ethylen vinylacetát pěnový; Pěna Bloom z řas; Recyklovaný ethylen vinylacetát pěnový; Standardní EVA; Biopěna z cukrové třtiny; Ostatní
de: Art des Öko-Materials: Biologisch abbaubarer EVA-Schaum; Bloom-Algen-Schaum; Recycelter EVA-Schaum; Standard-EVA; Zuckerrohr-Bioschaum; Sonstige
pl: Typ materiału ekologicznego: Biodegradowalna pianka EVA; Pianka z alg Bloom; Pianka EVA z recyklingu; Standardowa pianka EVA; Biopianka z trzciny cukrowej; Inny
sl-SI: Vrsta ekološkega materiala: Biorazgradljiva pena EVA; Pena iz alg Bloom; Reciklirana pena EVA; Standardni EVA; Biopena iz sladkornega trsa; Drugo
fr: Type de matériau écologique: Mousse d’éthylène-acétate de vinyle biodégradable; Mousse d’algues Bloom; Mousse d’éthylène-acétate de vinyle recyclée; Éthylène-acétate de vinyle standard; Bio-mousse de canne à sucre; Autre
pt-BR: Tipo de material ecológico: Espuma EVA biodegradável; Espuma de algas Bloom; Espuma EVA reciclada; EVA padrão; Bioespuma de cana-de-açúcar; Outro
el: Τύπος οικολογικού υλικού: Βιοδιασπώμενο αφρώδες υλικό EVA; Αφρώδες υλικό από φύκια (Bloom); Ανακυκλωμένο αφρώδες υλικό EVA; Τυπικό EVA; Βιολογικό αφρώδες υλικό από ζαχαροκάλαμο; Άλλο
vi: Loại vật liệu thân thiện với môi trường: Bọt EVA phân hủy sinh học; Xốp tảo Bloom; Bọt EVA tái chế; EVA tiêu chuẩn; Xốp sinh học từ mía; Khác
es: Tipo de material ecológico: Espuma de etilvinilacetato biodegradable; Espuma de algas Bloom; Espuma de etilvinilacetato reciclada; Etilvinilacetato estándar; Bioespuma de caña de azúcar; Otro